臺灣板橋地方法院刑事判決　　　　　　　99年度易字第3662號
公　訴　人　臺灣板橋地方法院檢察署檢察官
被　　　告　何家昌
上列被告因竊盜等案件，經檢察官提起公訴（99年度偵字第2854
6 號），因被告就被訴事實為有罪之陳述，經本院裁定進行簡式
審判程序，並判決如下：
    主  文
何家昌犯如附表主文欄所示之罪，各處如附表主文欄所示之刑。
應執行拘役壹佰日，如易科罰金，以新臺幣壹仟元折算壹日。
    事  實
一、何家昌分別意圖為自己不法之所有，騎乘其所有之車牌號碼
    JF2-100 號機車，各於附表所示之時間，在附表所示之住處
    外，徒手伸入各該住處內之曬衣架，竊得如附表所示之被害
    人所有之衣物。嗣經警調閱監視錄影畫面查得上開車牌號碼
    後，循線查獲何家昌，並於民國99年10月12日晚間10時50分
    許，在新北市○○區○○路1 段31巷14號2 樓206 室何家昌
    居所，查扣其竊取之衣物，而查悉上情。
二、案經王英雲、黃雅芳、葉劉素月、林麗美、張聖鈴及羅淑芬
    訴由新北市政府警察局海山分局移送臺灣板橋地方法院檢察
    署檢察官偵查起訴。
    理  由
一、上揭事實，業據被告何家昌於警詢、偵查及本院審理中坦承
    不諱，經核與證人即告訴人王英雲、黃雅芳、葉劉素月、林
    麗美、張聖鈴、羅淑芬、證人即被害人張碧蓮、蔡金花於警
    詢中證述之被害情節相符（99年度偵字第28546 號卷第24-4
    7 頁），且有贓物認領保管單3 紙、車輛詳細資料報表1 份
    、監視錄影器翻拍照片共8 幀、現場蒐證照片共21幀附卷可
    佐（99年度偵字第28546 號卷第55-57 、59、60-66 、69-7
    0 、73、81-82 、85-87 頁），被告上開自白與事實相符，
    堪信為真實。本案事證明確，被告犯行均堪認定，應予依法
    論科。
二、核被告何家昌所為，均係犯刑法第320 條第1 項之竊盜罪（
    8 罪）。被告所犯上開8 罪，犯意各別，行為互異，應分論
    併罰。爰審酌被告前有竊盜之犯罪紀錄，素行不佳，有臺灣
    高等法院被告前案紀錄表1 份在卷可參，惟衡其所竊物品均
    為女性衣物，經濟價值不高，且經部分被害人領回，所生損
    害較輕，兼衡其犯罪動機、手段、生活狀況、高中肄業之智
    識程度及犯罪後均坦承犯行之態度等一切情狀，分別量處如
    主文所示之刑，並均諭知易科罰金之折算標準，且定其應執
    行之刑及諭知易科罰金之折算標準。至警方扣案之女用內衣
    103 件、女用內褲87件、女用洋裝35件、女用裙子78件及女
    用衣服7 件，除連身長洋裝2 件、睡衣及洋裝各1 件，業經
    告訴人張聖鈴、羅淑芬及被害人張碧蓮領回外，其餘物品均
    為被告另案行竊所得之物，此據被告於警詢中供述明白（99
    年度偵字第28546 號卷第12頁），非被告所有，爰不予宣告
    沒收，併予敘明。
據上論斷，應依刑事訴訟法第273 條之1 第1 項、第299 條第1
項前段，刑法第320 條第1 項、第41條第1 項前段、第51條第6
款，刑法施行法第1 條之1 第1 項、第2 項前段，判決如主文。
本案經檢察官陳世錚到庭執行職務。
中    華    民    國   100    年    4     月    13    日
                 刑事第十七庭     法  官  俞秀美
附表
┌──┬────┬───────┬───┬────────┬─────────┐
│編號│ 時間   │    地點      │被害人│    竊得財物    │   主文           │
├──┼────┼───────┼───┼────────┼─────────┤
│ 1  │98年3 月│新北市板橋區光│王英雲│洋裝2件、皮外套1│何家昌犯竊盜罪，處│
│    │至99年6 │武街2 巷17號  │      │件、T恤2件      │拘役貳拾日，如易科│
│    │月間某日│              │      │                │罰金，以新臺幣壹仟│
│    │        │              │      │                │元折算壹日；      │
├──┼────┼───────┼───┼────────┼─────────┤
│ 2  │99年5 月│新北市板橋區大│張碧蓮│洋裝1件         │又犯竊盜罪，處拘役│
│    │間某日  │同街8 巷38號  │      │                │拾伍日，如易科罰金│
│    │        │              │      │                │，以新臺幣壹仟元折│
│    │        │              │      │                │算壹日；          │
├──┼────┼───────┼───┼────────┼─────────┤
│ 3  │99年9 月│新北市板橋區莊│林麗美│女用內衣及內褲各│又犯竊盜罪，處拘役│
│    │1 日凌晨│敬路243 號    │      │4件             │貳拾日，如易科罰金│
│    │0 時7 分│              │      │                │，以新臺幣壹仟元折│
│    │許      │              │      │                │算壹日；          │
├──┼────┼───────┼───┼────────┼─────────┤
│ 4  │99年9 月│新北市板橋區莊│葉劉素│女用內衣10件、內│又犯竊盜罪，處拘役│
│    │1 日某時│敬路263 巷17號│月    │褲10件、長短裙5 │貳拾日，如易科罰金│
│    │許      │              │      │件、牛仔長短褲3 │，以新臺幣壹仟元折│
│    │        │              │      │件              │算壹日；          │
├──┼────┼───────┼───┼────────┼─────────┤
│ 5  │99年9 月│新北市板橋區縣│蔡金花│白色襯衫1件     │又犯竊盜罪，處拘役│
│    │間某日  │民大道3 段79巷│      │                │拾伍日，如易科罰金│
│    │        │9 弄24號      │      │                │，以新臺幣壹仟元折│
│    │        │              │      │                │算壹日；          │
├──┼────┼───────┼───┼────────┼─────────┤
│ 6  │99年10月│新北市板橋區翠│羅淑芬│連身長洋裝8 件、│又犯竊盜罪，處拘役│
│    │6 日某時│華街6 巷4 弄2 │      │睡衣1 件、女用內│貳拾日，如易科罰金│
│    │許      │號1 樓        │      │褲5件           │，以新臺幣壹仟元折│
│    │        │              │      │                │算壹日；          │
├──┼────┼───────┼───┼────────┼─────────┤
│ 7  │98年10月│新北市板橋區三│張聖鈴│連身長洋裝2件、 │又犯竊盜罪，處拘役│
│    │11日凌晨│民路1 段31巷89│      │泳裝1件         │貳拾日，如易科罰金│
│    │0 時2 分│弄2 號        │      │                │，以新臺幣壹仟元折│
│    │許      │              │      │                │算壹日；          │
├──┼────┼───────┼───┼────────┼─────────┤
│ 8  │99年10月│新北市板橋區光│黃雅芳│T 恤、女用內衣及│又犯竊盜罪，處拘役│
│    │11日某時│復街121 號    │      │內褲各1 件      │貳拾日，如易科罰金│
│    │許      │              │      │                │，以新臺幣壹仟元折│
│    │        │              │      │                │算壹日。          │
└──┴────┴───────┴───┴────────┴─────────┘
上列正本證明與原本無異。
如不服本判決，應於判決送達後10日內敘明上訴理由，向本院提
出上訴狀 (應附繕本) ，上訴於臺灣高等法院。其未敘述上訴理
由者，應於上訴期間屆滿後20日內向本院補提理由書「切勿逕送
上級法院」。
                                  書記官  謝怡貞
中    華    民    國   100    年    4     月    13    日
附錄本案論罪科行之法條：
中華民國刑法第320條
意圖為自己或第三人不法之所有，而竊取他人之動產者，為竊盜
罪，處5 年以下有期徒刑、拘役或5 百元以下罰金。
意圖為自己或第三人不法之利益，而竊佔他人之不動產者，依前
項之規定處斷。
前2項之未遂犯罰之。